臺灣臺中地方法院民事判決　96年度簡上字第202號
上　訴　人　喜雅緻有限公司
法定代理人　丁○○
訴訟代理人　廖健智律師
複代理人　　楊曉菁律師
　　　　　　張智翔律師
　　　　　　己○○
被上訴人　　華桀廣告事業有限公司
法定代理人　庚○○
上當事人間請求給付貨款事件，上訴人對於中華民國96年6月18
日本院沙鹿簡易庭96年度沙簡字第208號第一審判決提起上訴，
本院於民國96年12月7日言詞辯論終結，判決如下：
    主    文
上訴駁回。(起息期原審誤載為95年4月31日，應更正為96年5月1
日)。
第二審訴訟費用新台幣元參仟肆佰捌拾元由上訴人負擔。
    事    實
甲、上訴人方面：
一、聲明：求為判決：
  （一）原判決廢棄。
  （二）被上訴人在第一審之訴及其假執行之聲請均駁回。
  （三）第一、二審訴訟費用均由被上訴人負擔。
二、陳述：
  （一）本件被上訴人所提出之貨物，均未依通常交易程序交付
        上訴人或代理人簽收，被上訴人無法提出全部之出貨單
        ，以確認貨物之數量及金額。出貨前，被上訴人並未提
        出報價單，95年3、4月間貨物均送達後，被上訴人始於
        95年5月4日及7日分別傳真請款單及報價單予上訴人，
        被上訴人任意提高價錢報價，雙方遂起爭執，雙方始於
        同年5月下旬達成協議，成立和解。兩造間貨款結算，
        由上訴人支付新台幣 (下同)700,695 元，並由上訴人
        簽發95年6月25日期，台灣中小企業銀行沙鹿分行付款
        ，票號AT0000000號，面額700,695元支票一紙，被上訴
        人無異議收受，且票款已兌現，上訴人貨款自已付清，
        被上訴人不得再為貨款請求。即使如被上訴人所主張兩
        造並未和解，雙方交易貨款金額並未高於上訴人已給付
        之700,695元，被上訴人無由任意請求。
  （二）上訴人付清貨款後，被上訴人仍藉口糾纏，上訴人僅得
        同意其搬回有瑕庛之貨物，被上訴人於95年6月初前往
        上訴人公司搬貨，同時，並搬走上訴人部分已包裝產品
        之成品，上訴人為求紛爭落幕，未向其主張返還，紛爭
        因而落幕。被上訴人自搬走貨物且支票兌現後未再予爭
        執，竟於將近一年後，提起本訴，爭執尚有貨款未為清
        償，顯無理由。
三、證據：提出支票、出貨單、報價單、請款單等影本為證，並
    聲請訊問證人丙○○、戊○○○。
乙、被上訴人方面：
一、聲明：求為判決如主文所示。
二、陳述：除與原判決記載相同者，茲引用之外，補稱：
  （一）被上訴人在95年農曆過年前即開始處理系爭CASE，雙方
        在設計確認後，上訴人會向被上訴人說明數量、品項，
        然後，向客戶報價，等客戶確認報價之後，即開始印刷
        流程，依報價內容印好之後，送貨，但送貨之後，上訴
        人並沒給簽單予被上訴人，之後被上訴人依報價單請款
        。上訴人業將上訴人95年3、4月間所訂製貨品，全數送
        交上訴人，上訴人在電話中及準備書狀均已自認貨全部
        送齊。嗣上訴人於5月初向被上訴人反應3、4月份之報
        價單、請款單遺失，請被上訴人補傳，被上訴人顧及情
        誼，乃於95年5月4日、7日將上述報價單、請款單再傳
        真予上訴人，被上訴人請款與報價內容都一樣，並無任
        意提高價錢報價之情事。
  （二）依報價單之記載，上訴人於95年3月之訂貨金額共715,
        480元 (未稅)，而95年4月之訂貨金額則為205,215元(
        未稅)，合計920,695元，上訴人於95年5月底為支付前
        開貨款，未經被上訴人同意，逕行寄發發票日為95年6
        月25日，票面金額為700,695元之支票予被上訴人，尚
        欠貨款220,000元，被上訴人收受上開支票後，屢次向
        上訴人催討不足之貨款220,000元，上訴人雖承認有收
        到全部貨品，並表示會補立票期3個月之支票予被上訴
        人，但上訴人卻遲遲未給付餘欠貨款220,000元，被上
        訴人乃於95年9月間向台中縣沙鹿鎮公所聲請調解，惟
        上訴人拒不到場，嗣於95年10月間向法院聲請核發支付
        命令，又因上訴人變更法定代理人，未能順利核發支付
        命令，經向經濟部中部辦公室查明而提起本訴。被上訴
        人持續向上訴人催討系爭貨款，並非未予爭執。
  （三）被上訴人將上訴人95年3月、4月所訂製之貨品送交上訴
        人，在交易過程中，上訴人從未反應產品有任何之瑕庛
        。嗣於95年6月初，上訴人公司乙○○（丙○○先生)請
        被上訴人幫其找經銷商，與被上訴人法定代理人庚○○
        夫婦約好時間至上訴人公司拿取試用之化妝品，並順便
        請領餘欠貨款，庚○○夫婦如期前往上訴人公司，丙○○夫妻卻不在，只有丙○○母親戊○○○在公司，經以
        電話與乙○○聯絡，他亦同意我們拿些試用品回去，乙○○亦將此情告知其母，庚○○夫婦即拿面膜、眼膜、
        美容液等兩箱試用品回去，並非取回瑕疵貨品。至於貨
        品難免有些許瑕疵，為彌補客戶損失，均有多送貨品，
        如訂1000個，即送1200個，自無瑕疵問題。
  （四）綜上，被上訴人並未以700,695元與上訴人達成和解，
        以解決兩造間之貨款糾紛。被上訴人已將上訴人95年3
        、4月間訂製之貨品全數交予上訴人，貨款共920,695元
        ，上訴人僅支付700,695元，尚欠貨款220,000元未為給
        付，上訴人自有給付系爭貨款之義務。
三、證據：除援用第一審所提證據外，補提95年3月、4月份報價
    單二紙、請款單二紙、電話通聯譯文一份、台中縣沙鹿鎮調
    解委員會通知一紙等影本為證，並聲請訊問證人乙○○、許
    永豐、陳俊安、辛○○、甲○○。
    理    由
一、本件被上訴人起訴主張：上訴人於95年3、4月間向被上訴人
    訂製包裝紙盒、紙袋、防潮紙等貨品，被上訴人已將貨品悉
    數送交上訴人，貨款共920,695元 (未稅)，上訴人僅支付
    700,695元，尚欠貨款220,000元未為給付，因本於買賣之法
    律關係，求為命上訴人給付220,000元，並加付法定遲延利
    息之判決。上訴人則以前詞置辯。
二、本件爭點在於系爭貨款220,000元是否因兩造和解而消滅？
    或因被上訴人至上訴人公司取回化妝品抵債而消滅？
    經查：
  （一）上訴人喜雅緻有限公司係營化粧品批發業，其法定代理
        人原為丙○○，嗣於95年7月5日變更為丁○○，此有公
        司變更登記表影本附原審卷可稽。
  （二）上訴人於95年過農曆年前即向被上訴人接洽訂製包裝盒
        等貨品事宜，雙方在設計確認後，上訴人向被上訴人說
        明數量、品項，被上訴人向上訴人報價，待上訴人確認
        報價之後，被上訴人即開始印刷流程，依報價內容印就
        後，送貨，嗣按報價單品項、數量、金額請款，請款單
        與報價單之價款是相同的，95年3月、4月貨品送交上訴
        人後，上訴人稱其報價單、請款單遺失，被上訴人再於
        95年5月4日、7日傳真報價單、請款單予上訴人。前揭
        事實，經被上訴人公司負責本案設計、印刷之辛○○到
        庭供證屬實，上訴人於電話中及準備書狀均承認所訂製
        貨品均已全部送齊。請款單之品項、數量、金額與報價
        單同，自無如上訴人所謂送貨後任意抬高價錢之情形。
        依報價單記載，上訴人於95年3月之訂貨金額共715,480
        元 (未稅)，95年4月之訂貨金額共205,215元 (未稅)
        ，合計920,695元，上訴人於95年5月下旬簽發95年6月
        25日期，台灣中小企業銀行沙鹿分行付款，票號AT0000
        000號，面額700,695元，指名被上訴人為受款人之支票
        一紙寄給被上訴人支付部分貨款。本件95年3、4月份之
        貨款總數為920,695元，而上訴人所簽發之上開支票面
        額為700,695元，其尾數695元相同，而且算得如此精準
        ，足認上訴人對被上訴人所送訂製貨品之項目、數量、
        金額之認同。按票據係支付貨款之工具，如無其他積極
        證據證明，自難認定被上訴人收受上訴人簽發系爭面額
        700,695元支票，有消滅剩餘貨款220,000元之意思。況
        95年6月5日被上訴人法定代理人庚○○與上訴人法定代
        理人丙○○通話中，丙○○應允系爭貨款會開立票期三
        個月支票予被上訴人，可見被上訴人並無拋棄系爭貨款
        之請求權，上訴人亦允諾將予給付。電話中，雖丙○○
        提及包裝盒有問題，但究竟瑕疵品品項、數量為何並未
        敘明，並舉證以實其說，且被上訴人法定代理人庚○○
        陳稱，貨品數量均有多送二成，以彌補些許之瑕疵品。
        又依民法第356條第1項、第2項規定，買受人怠於為檢
        查通知出賣人應負擔保責任之瑕疵時，視為承認其所受
        領之物。查上訴人於95年3月1日及同年4月7日所訂製貨
        品，早於95年3、4月間送交齊全，於95年3月25日及95
        年5月7日請款，在交易過程中，未見上訴人主張訂製貨
        品有何瑕疵，且所訂製之貨品，依通常程序檢查，即可
        發見有無應由出賣人負擔保責任之瑕疵，上訴人未從速
        檢查其所受領之物，依法應視為承認其所受領之物。之
        後，即不得再為主張所訂製之貨品有何瑕疵。
  （三）證人丙○○於96年10月9日到庭供證：「被上訴人於96
        年6月初到上訴人公司搬瑕疵包裝盒，但連同把擺在櫃
        子上之產品也搬走抵債」。其母戊○○○更證稱：「庚○○夫婦把公司整箱或零散的產品都搬走。」瑕疵品被
        上訴人搬回去，根本沒用，不合常理，丙○○說搬走部
        分產品，戊○○○卻說把公司全部產品都搬走，彼等間
        之證詞固有相左之處，且公然搶搬，未報警，實有蹊磽
        ，其母女證詞殊難採信。證人許永豐到庭供證：「係丙○○先生乙○○要其介紹化粧品經銷商，要彼等至上訴
        人公司拿試用品，依約前往，乙○○夫婦卻不在公司，
        僅其母戊○○○在公司，經以電話連絡並由乙○○告知
        其母，經其允許，拿了面膜、眼膜等兩箱試用品回去。
        」證人陳俊安亦到庭證實，「許永豐有拿眼膜、面膜等
        試用品給他拿回去給朋友試用，試用後朋友反應不錯，
        但後來未見報價，就不了了之。」是庚○○夫婦陳稱：
        「95年6月初到上訴人公司拿兩箱面膜等試用品給經銷
        商供客人試用，並非抵債。」之供詞，洵堪採信。
  （四）民法第736條規定，「稱和解者，謂當事人約定，互相
        讓步，以終止爭執或防止爭執發生之契約。」同法第
        737條規定，「和解有使當事人所拋棄之權利消滅及使
        當事人取得和解契約所訂明權利之效力。」綜上所述，
        上訴人無法證明兩造間就貨款之給付有成立和解契約，
        被上訴人就上訴人餘欠之貨款220,000元並未拋棄，被
        上訴人依買賣之法律關係，請求上訴人給付系爭貨款
        220,000元及其法定遲延利息，洵屬正當，應予准許。(
        起息期原審誤載為95年4月31日，應更正為96年5月1日)
        。
  （五）本件事證已臻明確，兩造所為其他攻擊、防禦方法，於
        判決結果不生影響，爰不逐一審究。
三、從而，被上訴人本於買賣之法律關係，請求上訴人給付系爭
    貨款220,000元及其法定利息，為有理由，應予准許。是則
    原審判命上訴人如數給付，並依職權宣告假執行，於法並無
    不合。上訴意旨指摘原判決不當，求予廢棄改判，為無理由
    ，應予駁回其上訴。
四、據上論結，本件上訴為無理由，依民事訴訟法第436條之1第
    3項、第449條第1項、第78條，判決如主文。
中　　華　　民　　國　　96　　年　　12　　月　　28　　日
                  民事第二庭審判長法  官  許秀芬
                                  法  官  陳秋月
                                  法  官  周靜秀
正本係照原本作成。
不得上訴。
中　　華　　民　　國　　97　　年　　1 　　月　　2 　　日
                                  書記官
                                                       B
